# 固定资产分类与代码的具体作用是什么呀！

提问人：sjqiang 时间：2010-02-27 09:16:26
与会计的工作联系紧密吗？

回答人：chenyiwei
回复 楼主 sjqiang 的帖子目前来看比较常见和紧密的影响就是确定哪些与固定资产有关的进项税额可以抵扣。财税[2009]113号。